臺灣高等法院民事裁定  
109年度家聲抗字第22號
抗  告  人  陳彥宸  
法定代理人  陳冠妤  

上列抗告人因與相對人鄭旭智間聲請暫時處分事件，對於中華民
國109年9月9日臺灣臺北地方法院109年度家暫字第100號裁定提
起抗告，本院裁定如下: 
    主    文
抗告駁回。
抗告程序費用由抗告人負擔。
    理    由
一、按法院就已受理之家事非訟事件，除法律別有規定外，於本
     案裁定確定前，認有必要時，得依聲請或依職權命為適當
    之暫時處分。但關係人得處分之事項，非依其聲請，不得為
    之。關係人為前項聲請時，應表明本案請求、應受暫時處分
    之事項及其事由，並就得處分之事項釋明暫時處分之事由。
    第一項暫時處分，得命令或禁止關係人為一定行為、定暫時
    狀態或為其他適當之處置。關於得命暫時處分之類型及其方
    法，其辦法由司法院定之，家事事件法第85條第1、2、3、5
    項定有明文。次按給付家庭生活費用、扶養費或贍養費之 
    婚姻非訟事件，法院於受理後，於本案裁定確定前，得為下
     列之暫時處分：㈠依聲請核發禁止相對人處分特定財產之暫
    時處分。法院認為適當時，並得命聲請人提供擔保。㈡聲請 
    人已陷生活困難或有陷於生活困難之虞者，法院得命相對人
    為一定之給付、分期給付或給付定期金。並得定應給付之期
    間。㈢夫妻之一方有接受醫療、心理諮商或輔導之急迫需要
    者，於他方資力所能負擔之範圍內，命他方支付費用。㈣命
    交付維持生活必需物品。㈤其他法院認為適當之暫時性舉措
    ，家事非訟事件暫時處分類型及方法辦法第6條亦有明文 
　　。再者，暫時處分，非有立即核發，不足以確保本案聲請之
    急迫情形者，不得核發，家事非訟事件暫時處分類型及方法
    辦法第4條法有明文。蓋暫時處分之立法本旨，係為因應本
    案裁定確定前之緊急狀況，避免本案請求不能或延滯實現所
    生之危害，是確保本案聲請之急迫性及必要性即為暫時處分
    之事由，應由聲請暫時處分之人，提出相當證據以釋明之。
二、本件抗告人聲請及抗告意旨略以：伊為相對人之非婚生子女
    ，伊起訴請求相對人為認領，經原法院判決應為認領，並命
    給付扶養費，惟相對人迄今未為給付，均由法定代理人陳冠
    妤一人負擔，生活窘迫，而相對人年薪新臺幣(下同)三百餘
    萬元，若無積極暫時處分，其可能脫產或舉家移民國外，故
    確有核發暫時處分之急迫性及必要性存在云云。
三、經查：聲請人主張其為相對人之非婚生子女，於原法院訴請
    相對人認領子女等，經原法院判命相對人應認領聲請人，並
    應按月給付扶養費1萬6,000元、應給付聲請人法定代理人陳
    冠妤77萬8,113元本息等情，固據其提出原法院108年度親字
    第22號判決(下稱系爭本案)為證(見原法院卷第5-15頁)，堪
    信為真實。惟相對人對系爭本案不服，提起上訴，刻正由本
    院審理中(案號為109年度家上字第284號)，而聲請人聲請相
    對人應依系爭本案主文第3、4項所命給付為履行，並未就其
    陷於生活困難，或有何未立即核發，不足以確保本案聲請之
    急迫情形，提出任何可即時調查之證據以釋明之。再者，依
    首揭說明，暫時處分，非有立即核發，不足以確保本案聲請
    之急迫情形者，不得核發；暫時處分之內容，應具體、明確
    、可執行且以可達成本案聲請之目的者為限，並不得悖離本
    案聲請或逾越必要之範圍。據此，暫時處分之措施，基於比
    例原則之考量，原則上不得有「搶先實現本案請求」之情形
    。況系爭本案主文第4項所命給付，乃聲請人之法定代理人
    陳冠妤依不當得利之法律關係請求相對人返還墊付之扶養費
    ，更難謂對聲請人有急迫性及必要性存在。準此，聲請人聲
    請相對人依系爭本案主文第3、4項所命給付為履行，非但與
    前開家事非訟事件暫時處分類型及方法辦法第6條所定可核
    發之暫時處分內容不同，且其請求內容乃係搶先實現其本案
    請求，而定暫時處分，核諸比例原則，暫時處分之聲請應不
    能取代或提前滿足本案裁判，是其請求顯已逾暫時處分之必
    要範圍。從而，聲請人上開所請，為無理由，應予駁回。原
    法院裁定駁回抗告人之聲請，核無違誤；抗告意旨指摘原裁
    定不當，聲明廢棄，為無理由，應予駁回。
四、據上論結，本件抗告為無理由，爰裁定如主文。　
中　　華　　民　　國　　110 　年　　1 　　月　　7 　　日
                    家事法庭
                        審判長法  官  賴劍毅
　　　　　                    法  官  陳君鳳
　　　　　　　　　　　　　  　法  官  楊雅清
正本係照原本作成。
本裁定除以適用法規顯有錯誤為理由外，不得再抗告。如提起再
抗告，應於收受送達後10日內委任律師為代理人向本院提出再抗
告狀。並繳納再抗告費新臺幣１千元。
中　　華　　民　　國　　110 　年　　1 　　月　　7 　　日
　　　　　　　　　　　    　　書記官  陳惠娟